【裁判字號】    95,附民更,112
【裁判日期】    950928
【裁判案由】    損害賠償
【裁判全文】
臺灣高等法院臺中分院刑事附帶民事訴訟判決
原      告  丙○○
            丁○○
            乙○○
原      告
兼上列三人
法定代理人  己○○    住南投縣.
原      告  甲○○○  住南投縣.
被      告  戊○○    住南投縣.
上列原告因被告殺人案件，提起附帶民事訴訟，判決後經最高法
院發回更審，本院判決如下：
    主  文
原告之訴及假執行之聲請均駁回。
    事  實
一、原告等求為判決：(一)被告應給付原告己○○新台幣五百二十
    七萬四千零三十元，並自起訴狀繕本送達翌日起至清償日止
    ，按年息百分之五計算之利息。(二)被告應給付原告乙○○新
    台幣二百七十七萬零二百九十六元，並自起訴狀繕本送達翌
    日起至清償日止，按年息百分之五計算之利息。(三)被告應給
    付原告丁○○新台幣二百八十九萬三千六百九十三元，並自
    起訴狀繕本送達翌日起至清償日止，按年息百分之五計算之
    利息。(四)被告應給付原告丙○○新台幣三百萬七千五百八十
    九元，並自起訴狀繕本送達翌日起至清償日止，按年息百分
    之五計算之利息。(五)被告應給付原告甲○○○新台幣三百萬
    七千五百八十九元，並自起訴狀繕本送達翌日起至清償日止
    ，按年息百分之五計算之利息。(六)原告等願供擔保，請准予
    宣告假執行。事實及理由之陳述略以：被告戊○○在南投縣
    魚池鄉○○村○○街89號經營漁村小吃部，民國90年9月底
    某日起至90年10月8日止，因其店內小米露等物陸續被偷，
    戊○○向該村村長葉萬全及鄰居丹明元稱欲下藥毒殺小偷。
    乃基於殺人之犯意，將小米露加入農藥後放入其小吃部之冰
    箱內欲毒殺小偷。嗣陳安堂陸續至該小吃部冰箱內竊取被告
    戊○○之小米露共約十瓶，放置在日月潭邊陳鴻銘所有廢棄
    汽車內，陸續飲用。陳安堂因被警查獲竊盜犯行後，陳鴻銘
    、黃賢盛至上開廢棄汽車內清理時，發現一瓶小米露，黃賢
    盛乃於90年10月19日將該瓶小米露帶回南投縣魚池鄉○○村
    ○○路311巷卲族組合屋16號冰箱內放置。該日下午黃賢盛
    、謝振南、陳秋妏之夫黃己○○在上址一起飲用米酒。陳秋
    妏於該日21時許至該處尋找其夫己○○，看見屋內冰箱內放
    置上開一瓶小米露，遂取出開封飲用。喝完一杯（約七分滿
    ）後，感覺頭痛、頭暈，返家後口吐白沫，全身癱瘓，經送
    醫急救，於90年10月28日上午5時40分，因農藥中毒併發多
    重器官衰竭死亡。案經檢察官認被告戊○○涉犯刑法第271
    條第1項殺人罪起訴，刑事部分現在審理中。被告對其故意
    殺人侵害他人權利之行為，應負損害賠償責任，原告自得主
    張損害賠償。其餘詳如附帶民事訴訟起訴狀所述。
二、被告於本案刑事訴訟程序否認殺人犯行，於本審並未提出任
    何聲明或陳述。
    理      由
一、按刑事訴訟諭知無罪、免訴或不受理之判決者，應以判決駁
    回原告之訴，刑事訴訟法第503條第1項前段定有明文。
二、本件被告戊○○被訴殺人案件，業經臺灣南投地方法院於92
    年4月23日以91年度重訴字第6號判決無罪，檢察官不服原判
    決提起上訴後，亦經本院判決上訴駁回在案。依照首開規定
    ，自應駁回原告附帶提起之民事訴訟，其假執行之聲請因亦
    無所附麗，應併予駁回。
三、據上論斷，應依刑事訴訟法第503條第1項前段，判決如主文
    。
中    華    民    國    95    年    9     月    28    日
               刑事第五庭  審判長法  官  袁  從  楨
                                 法  官  姚  勳  昌
                                 法  官  郭  同  奇
上列正本證明與原本無異。
如不服本判決，須對於刑事訴訟之判決有上訴時，始得於本判決
送達後十日內向本院提出上訴狀，其未敘述理由者，應於提出上
訴狀後十日內向本院補提出理由書，並按他造當事人之人數提出
繕本。
                                 書記官  康  孝  慈
中    華    民    國    95    年    9     月    29    日
                                                      Ｆ


司法院資訊處製作；財團法人民間司法改革基金會備份。
